# 是否能吸收合并被吊销营业执照的国有企业

提问人：刘丙贵 时间：2013-06-27 10:15:51
请教专家：一个A国有企业因没参加工商年检已被吊销营业执照，出资人是国资委，但报表显示实收资本为 0 元（国资委实际未出资），其报表数字仅有货币资金（ 5 万元）、无形资产（土地）和其他应付款，实质是另一单位代A国有企业缴纳的土地出让金。现在另一B国有独资企业想吸收合并A国有企业，想让我们出具审计报告，请问A国有企业（原执企业会计准则）财务报表的编制基础应是什么？持续经营的基础是否仍适用？我们在什么情况下才能出具无保留意见的审计报告？审计中主要关注什么？怎样指导B国有企业吸收合并的操作过程？

回答人：chenyiwei
回复 刘丙贵 的帖子
1 、A企业作为被吸收合并方，且从其资产负债表看，应已无经营活动，应采用非持续经营基础编制财务报表，审计报告按照 1601 号审计准则的相关规定出具，类似问题在本版面上已有较多讨论（包括非持续经营基础下的报告示例等），请搜索。
2 、虽然持续经营假设不再适用，是依据特殊编制基础编制的，但只要被审计财务报表的编制符合该编制基础的要求，且该编制基础对信息使用者而言具有有用性，且对特殊编制基础的具体内容已作出充分披露，仍可以按照 1601 号审计准则出具无保留意见的审计报告，审计意见表述为是否符合附注所述的特殊编制基础。 3 、审计中的关注事项可能由于编制基础的选择而不同。 4 、吸收合并成功后，根据《关于做好公司合并分立登记支持企业兼并重组的意见》（工商企字[2011]226号）的规定，“支持公司自主约定注册资本数额。因合并而存续或者新设的公司，其注册资本、实收资本数额由合并协议约定，但不得高于合并前各公司的注册资本之和、实收资本之和。合并各方之间存在投资关系的，计算合并前各公司的注册资本之和、实收资本之和时，应当扣除投资所对应的注册资本、实收资本数额。”因此存续企业可以增加注册资本和实收资本，也可以选择不增加。但无论如何操作，均应在吸收合并方案中明确。